【裁判字號】    92,上易,1569
【裁判日期】    920912
【裁判案由】    傷害
【裁判全文】
臺灣高等法院刑事判決                          九十二年度上易字第一五六九號
    上  訴  人
    即  被  告  丙○○
右上訴人因傷害案件，不服臺灣士林地方法院九十一年度易字第九０一號，中華民國
九十二年四月三十日第一審判決（起訴案號：臺灣士林地方法院檢察署九十一年度偵
字第九０七五號），提起上訴，本院判決如左：
    主  文
上訴駁回。
    事實及理由
一、本案經本院審理結果，認第一審以上訴人即被告丙○○連續犯刑法第二百七十七
    條第一項之傷害罪，判處拘役伍拾玖日，如易科罰金，以參佰元折算壹日，經核
    其認事用法並無違誤，量刑亦稱允當，應予維持，並引用第一審判決書記載之事
    實、證據及理由（如附件）。
二、被告上訴意旨略以：(一)、其本人在上開八樓樓梯間只有推告訴人乙○○左肩膀一
    下，並不是要傷害他；亦非如告訴人乙○○所說其本人有一直將他打到牆壁(二)、
    當時告訴人甲○○過來時，叫的很可怕，其本人基於防衛，情急之下，才將告訴
    人甲○○推開，並無傷害之意思。(三)、案發當日被告與告訴人雙方再度會同大樓
    總幹事詹安仁上樓是勘查滲漏之原因，並非如原審採納告訴人乙○○所指稱是因
    為要先看屋頂或被告住家而發生爭執。(四)、本案發生當時，並無第三人在場，原
    審僅採納告訴人之說詞推論，並無其他直、間接或客觀證據，證明被告具有連續
    犯意。被告當時試用單手推告訴人乙○○一下，並以雙掌推移開告訴人甲○○，
    各別行為原因和受傷情形俱不相同，並非基於概括犯意云云。
三、本院認為應駁回被告上訴之理由：
  (一)、被告丙○○犯有如原審判決書事實欄所述連續傷害之犯行等情，迭據告訴人乙○○、甲○○二人於警訊、偵查中、原審審理及本院調查時指訴綦詳（偵查卷
      第一三頁至第一八頁；二五頁至第三０頁；原審卷第五七頁至第六三頁；本院
      卷第二０頁至第二二頁）；並有案發當日告訴人乙○○與甲○○二人親至台北
      市立陽明醫院驗傷之診斷證明書各一紙在卷可資佐證（偵查卷第一九頁至第二
      ０頁）。
  (二)、被告於原審審理時雖供稱，因為告訴人不修理房子，直接要離開，故其以右手
      推了告訴人乙○○左肩一下；另外告訴人甲○○一直向其本人逼過來，故其才
      以雙手推她的上胸部，只有推沒有打云云（原審卷第五五頁至第五六頁）；於
      本院調查時亦供稱，其於當時只有對告訴人乙○○左肩膀推一下；對於告訴人
      甲○○亦只是把她推開而已（本院卷第二０頁）。
  (三)、經查本件除有告訴人乙○○、甲○○二人如前開事實欄所指訴被毆打傷害情節
      外，告訴人乙○○受有右肘二乘二公分、一乘一公分兩瘀傷、三乘一公分擦傷
      、左前臂四乘零點一公分擦傷、左無名指零點五公分乘零點五公分瘀傷之傷害
      ；告訴人甲○○受有前胸紅腫四乘二公分之傷害各等情，復有前揭陽明醫院驗
      傷診斷證明書各一紙在卷足憑，已如前述；經核告訴人乙○○、甲○○二人上
      開受傷之身體部位，均與告訴人二人指訴被告丙○○當時毆打渠等二人之身體
      部位之情節相符，可見被告丙○○確有傷害告訴人二人至明。是被告辯稱其只
      有推告訴人，並未打告訴人云云，顯與常情不符，難以採信。何況，被告丙○○於原審調查時，亦供稱其有「推打」告訴人二人等語在卷（原審卷第三０頁
      ）；由此可見，被告否認有傷害告訴人二人云云，顯係事後卸責之詞，委不足
      採。
  (四)、綜上調查，本件被告傷害犯行，事證明確，已如前述；故其提起上訴各點，經
      核並無理由，應予駁回。
四、又本件案發當場，告訴人乙○○、甲○○二人於本院陳稱只有渠等二人與被告共
    三人在場外，並無其他第三人在現場；而被告丙○○亦於本院調查時供稱，當時
    詹安仁並未在現場等語在卷（本院卷第二二頁）；故被告聲請訊問證人詹安仁一
    節；且具狀聲請調查其他證據云云，因本件被告傷害之事證已明，已見前述，故
    被告聲請訊問證人詹安仁與聲請調查其他證據云云，均核無必要，併此敘明。
據上論結，應依刑事訴訟法第三百七十三條、第三百六十八條，判決如主文。
本案經檢察官周志榮到庭執行職務。
中      華      民      國    九十二    年      九      月     十二     日
                              臺灣高等法院刑事第二十三庭
                                  審判長法  官  黃  瑞  華
                                        法  官  宋      祺
                                        法  官  陳  坤  地
右正本證明與原本無異。
不得上訴。
                                        書記官  陳  建  邦
中      華      民      國    九十二    年     十一     月     十二     日
附錄：本案論罪科刑法條全文
刑法第二百七十七條第一項
傷害人之身體或健康者，處三年以下有期徒刑、拘役或一千元以下罰金。
犯前項之罪因而致人於死者，處無期徒刑或七年以上有期徒刑；致重傷者，處三年以
上十年以下有期徒刑。


司法院資訊處製作；財團法人民間司法改革基金會備份。
